【裁判字號】    95,上訴,3270
【裁判日期】    950929
【裁判案由】    毒品危害防制條例
【裁判全文】
臺灣高等法院刑事判決                95年度上訴字第3270號
上  訴  人  臺灣士林地方法院檢察署檢察官
上  訴  人
即  被  告  甲○○
上列上訴人因被告毒品危害防制條例案件，不服臺灣士林地方法
院95年度訴字第543號，中華民國95年6月30日第一審判決（起訴
案號：臺灣板橋地方法院檢察署94年度毒偵字第4886號，移送併
案審理案號：臺灣板橋地方法院檢察署94年度毒偵字第6243號、
臺灣士林地方法院檢察署94年度毒偵字第2279號），提起上訴，
本院判決如下：
    主  文
上訴駁回。
    事實及理由
一、本案經本院審理結果，認第一審以上訴人即被告甲○○犯修
    正前刑法第56條、毒品危害防制條例第10條第1項之連續施
    用第一級毒品罪，累犯，處有期徒刑拾月，又犯修正前刑法
    第56條、毒品危害防制條例第10條第2項之連續施用第一級
    毒品罪，累犯，處有期徒刑肆月，定應執行刑有期徒刑壹年
    ，認事用法及量刑均無不當，應予維持，並引用第一審判決
    書記載之事實、證據及理由（如附件）。
二、公訴人上訴意旨以被告有多次前科紀錄為由指摘原審量刑過
    輕，被告之上訴則未具任何理由。惟按關於刑之量定，係實
    體法上賦予法院得為自由裁量之事項，倘其未有逾越法律所
    規定之範圍，或濫用其權限，即不得任意指摘為違法，以為
    上訴之理由（最高法院75年臺上字第7033號判例意旨參照）
    。查：本件原審審酌被告有多次毒品前案，前因施用毒品，
    經戒治後，未能杜絕毒品誘惑，本件為戒治以後之第一次犯
    罪，其於犯罪後至法院開庭時才坦承犯行之態度，以及施用
    毒品屬自殘行為等一切情狀，量處如上述之宣告刑，並定其
    應執行刑，經核並未逾越客觀上之適當性、相當性及必要性
    之比例原則，並無量刑失當之情形。原審檢察官以前揭理由
    指摘原審判決量刑過輕，提起上訴，被告未具理由之上訴，
    均核無理由，皆應予駁回。
三、被告本案行為後，原刑法第56條連續犯之規定，業於94年2
    月2日修正公布刪除，並於95年7月1日施行（以下以該日為
    準，稱：修正前、修正後），此刪除雖非犯罪構成要件之變
    更，但顯已影響被告本案刑罰之法律效果，自屬法律有變更
    ，依修正後刑法第2條第1項規定，比較新、舊法結果，仍應
    適用較有利於被告之行為時法律即舊法論以連續犯（最高法
    院95年第8次刑事庭會議決議參照）。又被告行為後，原刑
    法第47條累犯之規定，亦經修正，經比較後，不論依修正前
    之刑法第47條或修正後之同法第47條第1項規定，均構成累
    犯，對被告而言並無有利或不利之情形，依刑法第2條第1項
    前段之規定，應依修正前刑法第47條規定，論以累犯。再被
    告行為後，刑法第51條亦經修正，並於95年7月1日施行，修
    正前刑法第51條第5款規定：數罪併罰，宣告多數有期徒刑
    者，於各刑中之最長期以上，各刑合併之刑期以下，定其刑
    期，但不得逾20 年；修正後刑法第51條第5款規定：宣告多
    數有期徒刑者，於各刑中之最長期以上，各刑合併之刑期以
    下，定其刑期，但不得逾30年。比較結果，修正後刑法並非
    較有利於行為人，依刑法第2條第1項前段之規定，仍應依修
    正前刑法第51條第5款規定定其應執行刑。綜上，因上揭比
    較新舊法之結果，均仍應適用原審判決適用之法律，其未及
    比較適用自不構成撤銷之理由，附此敘明。
四、被告經合法傳喚，無正當理由不到庭，爰不待其陳述逕行判
    決。
據上論結，應依刑事訴訟法第373條、第368條、第371條，判決
如主文。
本案經檢察官姜貴昌到庭執行職務。
中    華    民    國    95    年    9     月    29    日
                  刑事第九庭    審判長法  官  官有明
                                      法  官  周盈文
                                      法  官  王復生
以上正本證明與原本無異。
連續施用第一級毒品罪部分，如不服本判決應於收受送達後十日
內向本院提出上訴書狀，其未敘述上訴之理由者並得於提起上訴
後十日內向本院補提理由書（均須按他造當事人之人數附繕本）
。
                                      書記官  王宜玲
中    華    民    國    95    年    9     月    29    日
附錄：本案論罪科刑法條全文：
毒品危害防制條例第10條：
施用第一級毒品者，處 6 月以上 5 年以下有期徒刑。
施用第二級毒品者，處 3 年以下有期徒刑。


司法院資訊處製作；財團法人民間司法改革基金會備份。
